臺灣雲林地方法院小額民事判決
                                    111年度六小字第40號
原      告  兆豐產物保險股份有限公司

法定代理人  梁正德  
訴訟代理人  楊豐隆  
被      告  楊立勤  
上列當事人間損害賠償事件，本院於民國111 年4 月18 日言詞
辯論終結，判決如下︰
    主      文
原告之訴駁回。
訴訟費用新臺幣壹仟元由原告負擔。
    事實及理由
壹、程序部分
    按訴狀送達後，原告不得將原訴變更或追加他訴，但被告同
    意者。被告於訴之變更或追加無異議，而為本案之言詞辯論
    者，視為同意變更或追加；上開規定於簡易訴訟程序適用之
    ，並於小額訴訟程序準用之，民事訴訟法第255 條第1 項第
    1 款、第2 項、第436 條第2 項、第436 條之23定有明文。
    查原告起訴時原以陳紫綺為被告，嗣變更為楊立勤（見本院
    卷第39頁），經核與前揭規定相符，應予准許。
貳、實體部分
一、原告起訴主張：被告於民國109 年4 月1日駕駛車牌號碼000
    0-00 號自小客車，在雲林縣斗六市鎮西國小後門處，撞擊
    由原告承保的訴外人何詩穎所有之AGV-0305號自用小客車（
    下稱系爭車輛），導致系爭車輛受有損害（下稱系爭事故）
    ，被告應負肇事責任。系爭車輛經修復後共支出14,464元。
    依民法第184條、第191 條之2 與保險法第53條規定提起本
    件訴訟等語。並聲明：被告應給付原告14,464元，及自起訴
    狀繕本送達翌日起至清償日止，按年息5%計算之利息。
二、被告則以：被告駕駛被告車輛，並未致系爭車輛受損等語資
    為抗辯。
三、原告主張被告駕駛被告車輛，致系爭車輛受有損害，應負損
    害賠償責任乙節，則為被告否認，並以前揭情詞置辯。是本
    件之爭點厥為：被告是否應就本件系爭車輛受損負損害賠償
    責任？敘述如下：
㈠、按當事人主張有利於己之事實者，就其事實有舉證之責任，
    民事訴訟法第277 條前段定有明文。復按民事訴訟如係由原
    告主張權利者，應先由原告負舉證之責，若原告不能舉證，
    以證實自己主張之事實為真實，則被告就其抗辯事實即令不
    能舉證，亦應駁回原告之請求（最高法院82年度台上字第17
    23號裁判要旨參照）。另按因故意或過失，不法侵害他人之
    權利者，負損害賠償責任，民法第184 條第1 項前段定有明
    文。是以，侵權行為之成立，應具備加害行為、侵害權利、
    行為不法、致生損害、相當因果關係、行為人具責任能力及
    行為人須有故意或過失等要件，若任一要件有所欠缺，即無
    侵權行為責任之可言。本件原告既主張被告因駕駛被告車輛
    致系爭車輛之侵權行為，自應就上開侵權行為之成立負舉證
    責任，合先敘明。
㈡、經查，本件依原告所提查核單、處理道路交通事故事後報案
    登記表、照片，僅能證明系爭車輛有受損之事實，尚無從據
    以認定係被告所為，此外，原告復未提出證據證明被告因駕
    駛被告車輛致系爭車輛受損，則揆之上開說明，要難認原告
    就此情節已盡舉證責任，故原告請求被告賠償系爭車輛之損
    失，尚乏所據，自不足採信。
四、綜上所述，原告依據侵權行為及保險代位之法律關係，請求
    被告應給付原告14,464元，及自起訴狀繕本送達翌日起至清
    償日止，按年息5%計算之利息，為無理由，應予駁回。
五、本件判決之基礎已臻明確，兩造其餘攻擊防禦方法及舉證，
    於判決之結果無影響，毋庸一一論列，併此敘明。
六、訴訟費用負擔之依據：民事訴訟法78條。
中    華    民    國    111    年     5    月    2    日
                  斗六簡易庭      法  官  温文昌
如不服本判決，應於送達後20日內，以判決違背法令為理由，向
本院斗六簡易庭提出上訴狀並表明上訴理由（上訴理由應記載原
判決所違背之法令及其具體內容、依訴訟資料可認為原判決有違
背法令之具體事實）。如於本判決宣示後送達前提起上訴者，應
於判決送達後20日內補提上訴理由書（須按他造人數附繕本）。
中　　華　　民　　國　　111 　年　　5 　　月　　3 　　日
                                  書記官  林雅菁